# 求助陈版主融资租赁公司相关问题

提问人：江山农化 时间：2017-07-06 09:59:22
a公司主要为融资租赁公司，现在主要业务为售后回租，有几个问题请教下陈版主@chenyiwei 1、对于a公司按 3 个月期间收取租金的项目，公司于每三个月末确认收入，如果 11 月份对方交了租金，到明年 2 月再次交租金，年底是否要预先确认 12 月的租金收入？如果按照公司这种收到租金再确认的做法是否更谨慎？ 2 、a公司将长期应收款转让于信托公司（转让价款即售后回租的初始投资成本），但是合同上约定了回购条款，对方不承担坏账风险，对方与a公司大股东还有差额补足协议。长期应收款承租人直接打给信托公司，信托公司按照（转让价款-已收到租金的本金）*固定利息支付a公司管理费。现在a公司账面直接结转了长期应收款并按照应收的管理费总额重新确认了长期应收款，每期按实际利率分摊做收入。根据合同带有追索权的约定，是否应将收到信托公司的钱作为借款？但是之后如何帐务处理，按照长期应收款实际利率和管理费利率的差额确认融资成本吗？

回答人：chenyiwei
1 、按照金融工具准则要求，年末应按实际利率法计提利息收入。不能在实际收到款项时才确认利息收入。 2 、因为并未将来源于债务人（承租人）的信用风险转移出去，所以对应的应收租赁款不能终止确认，收到信托公司支付的转让价款，应确认为借款。对于信托公司支付的管理费，如果确实提供了应收账款催收等管理服务的，可以单独确认为一项劳务收入，不一定是作为利息支出的调整。

提问人：江山农化 时间：2017-07-07 09:08:05
2 、应收租赁款是本金部分不终止确认吗？利息部分我已经收不到了 可以部分终止确认吗？

回答人：chenyiwei
按照相关条款，本企业已经确定不再具有收款权利的部分，在转移生效后立即终止确认。对确定无法收到的部分需按规定履行资产损失的税前核销程序。

提问人：江山农化 时间：2017-07-07 11:18:09
还有每次信托公司收到租金 我要同时减少长期应收款和借款吗

回答人：chenyiwei
如果信托公司收到租金时，就这部分租金向信托公司作出补偿的义务已经解除，则可以这样处理。